# 补缴税金账务处理

提问人：zhongruifan 时间：2016-01-02 19:49:35
母公司 2014 年向子公司出租机器设备，每年向子公司收取租赁费 10 万，未缴纳增值税 3000 元（按照3%税率），审计调整补计提增值税，但企业无法开具增值税发票， 1 、调整分录母公司： 借：其他应收款 3000 贷：应交税费-增值税 3000 ， 子公司分录 借：制造费用 3000 贷：其他应付款3000 2、母公司 借：管理费用（营业外支出） 3000 贷：应交税费-应交增值税 3000 ，子公司不做调整。 1 和 2 哪一个处理是正确的？

回答人：chenyiwei
如果确定该笔税款已不能再向子公司收取，也不会再向子公司开具增值税专用发票的，则你说的第 2 种做法相对合理。关键是双方之间是否确实因此发生资金收付往来。